臺灣高等法院刑事判決　　　　　　　　　　　　　九十三年度上訴字第一三０四號
　　上　訴　人
　　即　被　告　丙○○
右上訴人因違反槍砲彈藥刀械管制條例案件，不服臺灣桃園地方法院九十二年度訴字
第一三二０號，中華民國九十三年一月十三日第一審判決（起訴案號：臺灣桃園地方
法院檢察署九十二年度偵字第七０九九號），提起上訴，本院判決如左：
    主  文
上訴駁回。
    事  實
一、丙○○前曾因犯偽造文書罪，經臺灣桃園地方法院於民國（下同）九十一年三月
    二十五日，以九十年訴字第九０號判處有期徒刑三月確定，於九十二年三月四日
    執行完畢。
二、緣簡正順（業經原審判處有期徒刑壹年肆月，併科新臺幣拾萬元確定）前於八十
    五年初某日，在桃園縣八德市瑞豐里八鄰溝後三號李訓政（業於八十五年十月間
    死亡，已經檢察官另為不起訴處分）之住處，自李訓政處收受以仿BERETTA 廠半
    自動手槍製造玩具手槍，換裝土造金屬滑套及土造金屬槍管改造而成具殺傷力之
    改造手槍一支（含彈匣一個，槍枝管制編號0000000000），及9 MM制
    式子彈七顆（其中二顆已經簡正順於八十六年間試射擊發，剩餘五顆），乃未經
    許可無故持有之。嗣於九十二年四月十日晚間七時許，簡正順將上開仿BERETTA
    廠半自動手槍製造玩具手槍換裝土造金屬滑套及土造金屬槍管改造而成具殺傷力
    之改造手槍一支，及9 MM制式子彈五顆藏置於布製黑色背包內，在桃園市朝陽公
    園附近某處賭場交付給丙○○觀看，丙○○明知該改造手槍、制式子彈為政府公
    告之管制物品，未經主管機關許可，不得無故持有之，竟與簡正順共同基於持有
    該改造手槍、制式子彈之犯意聯絡，由丙○○將該布製黑色背包揹在身上。其後
    於當日晚間七時二十分許，陳明得、簡正順二人行經桃園市○○路與朝陽街口時
    ，因行跡可疑遇警攔檢，在丙○○所揹之布製黑色背包內搜得上開以仿BERETTA
    廠半自動手槍製造玩具手槍改造而成具殺傷力之改造手槍一支（含彈匣一個，槍
    枝管制編號0000000000），及9 MM制式子彈五顆，而查獲。
三、案經桃園縣警察局移送台灣桃園地方法院檢察署檢察官偵查起訴。
    理  由
一、訊據被告丙○○在本院審理中對於前揭事實已坦承不諱，並供陳：是他（指簡正
    順）在賭場交給我背的，我是在賭場才知道背包裡面是槍彈云云（見本院九十三
    年八月十二日審理筆錄第六頁）；核與原審同案被告簡正順在檢察官偵查中所供
    ：（問：槍彈為何交給陳？）我拿給他看，他說他要背，當時警察還沒來等語相
    符（見偵查卷第三十頁）；並有桃園縣警察局保安隊扣押筆錄、扣押物品目錄表
    各一份在卷（見偵查卷第四、五頁），及仿BERETTA 廠半自動手槍製造玩具手槍
    換裝土造金屬滑套及土造金屬槍管而成之改造手槍一支（含彈匣一個，槍枝管制
    編號0000000000）及9 MM制式子彈五顆扣案可證；被告在本院審理中
    之自白核與始實相符，自屬可信。次查，扣案之手槍及子彈經送內政部警政署刑
    事警察局鑑定，以性能檢驗法鑑驗結果，認：送鑑手槍一支（槍枝管制編號0
    000000000），係由仿BERETTA 廠半自動手槍製造之玩具手槍，換裝土
    造金屬滑套及土造金屬槍管改造而成之改造手槍，機械性能正常，可擊發適用子
    彈，認具殺傷力；送鑑制式子彈五顆，認均係口徑9MM（9×19MM）制式子彈，
    認均具殺傷力，有該局九十二年六月十二日刑鑑字第○九二○○六八五一一號槍
    彈鑑定書一份在卷可憑（見偵查卷第四十九頁），是上開扣案之改造手槍及子彈
    ，均具有殺傷力，亦可認定。再查，被告丙○○於原審同案被告簡正順將布製黑
    色背包交付其揹負時，已明知其內確有改造手槍及子彈存在，則其與原審同案被
    告簡正順之間供同有非法持有槍、彈之犯意聯絡，至為明顯。又查，被告前曾否
    認犯罪，辯稱：不知所揹之布製黑色背包內放置有具殺傷力之槍枝、子彈，背包
    是簡明順叫伊背的，因為他是伊的朋友，而且簡正順他們拿二百萬元叫我把這件
    事情扛下來云云；並聲請傳訊證人乙○○、丁○○、甲○○等，以實其說。而證
    人乙○○亦在本院準備程序中到庭證稱：當天有三個人要找丙○○，有三個人來
    跟丙○○說「如果你可以，二百萬元給你，你看著辦」等語；證人丁○○到庭證
    稱：當時丙○○被捉走的時候，簡正順有跟我說槍是他的，他們那天有三個人來
    找丙○○，說二百萬元要給他，叫他扛起來云云；證人甲○○到庭證稱：我跟他
    只是是同事關係，我們當時是同一工地上班，是去年五月二日他沒有來我有打電
    話催他上班，我打電話關心一下而已等語。惟被告其後已在本院審理中坦承本件
    犯罪。因之，證人乙○○、丁○○、甲○○在本院準備程序中所為之供證，並不
    影響本院之前揭認定，併此敘明。本件事證明確，被告犯行已堪認定，應依法論
    罪科刑。
二、核被告丙○○所為，係犯槍砲彈藥刀械管制條例第十一條第四項未經許可，持有
    可發射子彈具有殺傷力之改造手槍罪，及同條例第十二條第四項未經許可，持有
    具有殺傷力之子彈罪。被告丙○○與原審同案被告簡正順間，具有犯意聯絡及行
    為分擔，為共同正犯。被告以一持有槍、彈之行為同時觸犯上開二罪名，為想像
    競合犯，應從一重依同條例第十一條第四項之未經許可，持有可發射子彈具有殺
    傷力之改造手槍罪處斷。又被告丙○○前曾因犯偽造文書罪，經臺灣桃園地方法
    院於九十一年三月二十五日，以九十年訴字第九０號判處有期徒刑三月確定，於
    九十二年三月四日執行完畢，有本院被告全國前案紀錄表一份在卷可按，其受有
    期徒刑執行完畢，於五年以內再犯本件最重本刑為有期徒刑以上之罪，為累犯，
    應依刑法第四十七條之規定加重其刑。
三、原審基此適用槍砲彈藥刀械管制條例第十一條第四項、第十二條第四項、刑法第
    十一條前段、第二十八條、第四十七條、第五十五條、第四十二條第二項、第三
    十八條第一項第一款、罰金罰鍰提高標準條例第二條、現行法規所定貨幣單位折
    算新臺幣條例第二條（漏引）之規定，並審酌被告素行不良，明知槍枝、子彈對
    社會治安危害重大，為法律所嚴加取締，竟仍無故持有上開槍、彈，及被告丙○○在原審否認犯罪等一切情狀，量處有期徒刑壹年肆月，併科新臺幣拾萬元；並
    諭知罰金易服勞役之折算標準，以新臺幣九百元即銀元三百元折算一日。另敘明
    扣案之仿BERETTA廠半自動手槍製造玩具手槍改造而成具殺傷力之改造手槍一支
    （含彈匣一個，槍枝管制編號0000000000），及9 MM制式子彈五顆，
    均係違禁物，併依刑法第三十八條第一項第一款規定宣告沒收。其認定事實、適
    用法律及量處刑期均為妥適。被告之上訴意旨以原審量刑過重，指摘原判決不當
    ，為無理由，其上訴應予駁回。
據上論斷，應依刑事訴訟法第三百六十八條，判決如主文。
本案經檢察官田炳麟到庭執行職務。
中　　　華　　　民　　　國　　九十三　　年　　　八　　　月　　二十六　　日
                              臺灣高等法院刑事第十二庭
                                  審判長法  官   劉  景  星
                                        法  官   陳  志  洋
                                        法  官   陳  博  志
右正本證明與原本無異。
如不服本判決，應於收受送達後十日內向本院提出上訴書狀，其未敘述上訴之理由者
並得於提起上訴後十日內向本院補提理由書（均須按他造當事人之人數附繕本）。
                                        書記官   陳  嘉  文
中　　　華　　　民　　　國　　九十三　　年　　　八　　　月　　 三十 　　日
附錄：本案論罪科刑法條全文
槍砲彈藥刀械管制條例第十一條
未經許可，製造、販賣或運輸第四條第一項第一款所稱其他可發射金屬或子彈具有殺
傷力之各式槍砲者，處五年以上有期徒刑，併科新臺幣一千萬元以下罰金。
未經許可，轉讓、出租或出借前項所列槍砲者，處三年以上十年以下有期徒刑，併科
新臺幣七百萬元以下罰金。意圖供自己或他人犯罪之用，而犯前二項之罪者，處無期
徒刑或七年以上有期徒刑，併科新臺幣一千萬元以下罰金。
未經許可，持有、寄藏或意圖販賣而陳列第一項所列槍砲者，處一年以上七年以下有
期徒刑，併科新臺幣七百萬元以下罰金。
第一項至第三項之未遂犯罰之。
槍砲彈藥刀械管制條例第十二條
未經許可，製造、販賣或運輸子彈者，處一年以上七年以下有期徒刑，併科新台幣五
百萬元以下罰金。
未經許可，轉讓、出租或出借子彈者，處六月以上五年以下有期徒刑，併科新台幣三
百萬元以下罰金。
意圖供自己或他人犯罪之用，而犯前二項之罪者，處三年以上十年以下有期徒刑，併
科新台幣七百萬元以下罰金。
未經許可，持有、寄藏或意圖販賣而陳列子彈者，處五年以下有期徒刑，併科新台幣
三百萬元以下罰金。
第一項至第三項之未遂犯罰之。
